【裁判字號】    89,竹小,195
【裁判日期】    890829
【裁判案由】    返還消費借貸款
【裁判全文】
臺灣新竹地方法院民事判決  八十九年度竹小字第一九五號
    原      告  新竹國際商業銀行股份有限公司
    法定代理人  乙○○
    訴訟代理人  劉漢鼎
    被      告  甲○○
                            身.
右當事人間請求返還消費借貸款事件，本院判決如左：
    主    文
被告應給付原告新台幣柒萬伍仟貳佰陸拾柒元，及其中新台幣陸萬玖仟貳佰參拾參元
，自民國八十九年六月一日起至清償日止，按日息萬分之五點四計算之利息；暨自民
國八十九年六月一日起至清償日止，逾期六個月以內者，按上開利率百分之十，逾期
超過六個月部分，按上開利率百分之二十計算之違約金。
訴訟費用新台幣捌佰玖拾玖元由被告負擔。
本判決第一項得假執行。
    事實及理由
一、原告聲明：求為判決如主文第一項所示。
二、事實摘要：
    本件原告主張兩造間簽訂有信用卡申請書及約定條款，依約被告同意依原告寄送
    之信用卡消費對帳單上所指定之日期及方式繳付帳款，被告如逾期未付款則應按
    日息萬分之五點四計付利息，逾期六個月以內者，按上開利率百分之十，逾期超
    過六個月部分，按上開利率百分之二十加計違約金。被告迄至民國八十九年五月
    三十一日止，消費款（含預借現金）計新台幣（下同）六萬九千二百三十三元、
    循環利息、違約金計六千零三十四元，共計七萬五千二百六十七元未按期給付，
    依兩造所定之約定條款第十二條，被告已喪失期限利益，應將上述款項全數清償
    ，惟屢經催討，被告仍置之不理，為此特依消費借貸關係提起本件訴訟等語。而
    被告經合法通知未於言詞辯論期日到場，亦未提書狀作何聲明或陳述。
三、法院之判斷：
    查原告主張兩造訂有信用卡使用契約，被告迄至八十九年五月三十一日止，共積
    欠七萬五千二百六十七元未付（其中消費款六萬九千二百三十三元）之事實，業
    據原告提出信用卡申請書、約定條款、信用卡應收帳款明細各一件為證，而被告
    經合法通知，既未於言詞辯論期日到場，亦未提書狀以供本院審酌，是原告上開
    主張自堪信為真實。從而，原告依消費借貸之法律關係請求被告給付如主文所示
    之金額、利息、違約金即有理由，應予准許。
四、本判決第一項係為被告敗訴之小額訴訟判決，爰依職權宣告假執行。
據上論結，本件原告之訴為有理由，依民事訴訟法第四百三十六條之二十三、第四百
三十六條第二項、第三百八十五條第一項、第七十八條、第四百三十六條之十九第一
項、第四百三十六條之二十，判決如主文。
中      華      民      國    八十九    年      八      月    二十九    日
                                  臺灣新竹地方法院新竹簡易庭
~B法      官  魏瑞紅
右為正本係照原本作成。
如對本判決上訴，須於判決送達後廿日內向本院提出上訴狀。
~B法院書記官  李桂珠
中      華      民      國    八十九    年      八      月    二十九    日


司法院資訊處製作；財團法人民間司法改革基金會備份。
